【裁判字號】    89,交易,98
【裁判日期】    890929
【裁判案由】    公共危險等
【裁判全文】
臺灣宜蘭地方法院刑事判決                          八十九年度交易字第九八號
    公  訴  人  臺灣宜蘭地方法院檢察署檢察官
    被      告  乙○○
右列被告因公共危險等案件，經檢察官提起公訴 (八十九年度偵字第一三三九號)，
本院判決如左：
    主  文
乙○○竊盜，處有期徒刑參月；又服用酒類，不能安全駕駛動力交通工具而駕駛，處
有期徒刑貳月，應執行有期徒刑肆月。
    事  實
一、乙○○意圖為自己不法之所有，於民國八十九年二月十五日，在宜蘭縣冬山鄉○○路田埂旁，竊取己○○所有因車禍置於該處之車號ＧＶＥ－一六二號重型機車
    一部，得手後供己騎用。於同年五月十二日，明知酒醉不得駕車，竟仍服用酒類
    ，飲酒後吐氣酒精所含酒精成份每公升一‧一七毫克，已處於不能安全駕駛動力
    交通工具之狀態，竟仍騎乘前開贓車，於同日下午三時三十分許，途經宜蘭縣羅
    東鎮○○街三四四巷至復興街口，與丁○○所騎乘車號ＧＸＰ－五二三號機車發
    生擦撞 (丁○○未受有傷害)，經警到場處理時查獲上情，並扣得機車鑰匙一把
    。
二、案經宜蘭縣警察局羅東分局報告台灣宜蘭地方法院檢察署檢察官偵查起訴。
    理  由
一、訊據被告對於右揭酒後駕車之事實固供認不諱，惟否認有竊盜之犯行，辯稱：該
    機車係林啟銘所竊得，伊僅係牽來騎用云云。經查：被告為警查獲時經酒精測試
    ，其飲酒後吐氣所含酒精成份已高達每公升一‧一七毫克，有酒精測試表一紙在
    卷可佐，其與丁○○所騎乘之機車發生擦撞之事實，業據證人丁○○證述明確，
    並有道路交通事故調查報告表一紙在卷可稽，足見其已達於不能安全駕駛之狀態
    。又查，該機車為被害人己○○所失竊，其失竊情節已為證人己○○、其兄戊○○於警訊、偵查及本院訊審理時證述明確，並有贓物認領保管單一紙可資佐證。
    另證人甲○○到庭證稱：伊先生林啟銘於八十九年五月二日因中風住院，被告前
    來探望時，伊曾問及怎麼來的，他說騎機車，所以又問他機車何來，是否是自己
    所有或是林啟銘所有，他都說不是，伊即稱那是別人的要還人家等語。被告於警
    訊中辯稱：伊曾聽林啟銘講過該機車是損壞在路旁無人使用，他將該機車牽至修
    車店修理後占為己用等語，惟證人己○○證稱：該機車置於路旁時車燈有破，為
    警發還伊時與失竊前相似，並無修理過之痕跡等語，顯見被告於警訊時所辯不實
    。被告於偵查中另辯稱：伊係進入林啟銘家中取走機車鑰匙，並經同住該處之林
    啟銘之兄丙○○之同意等語，惟證人丙○○於偵查中及本院審理時均證稱伊並不
    知有機車鑰匙之事等語，被告前開辯稱亦無足採。被告於本院又辯稱：林啟銘牽
    該機車已約有半年等語，惟該機車失竊時間為同年二月十五日至被告持有該機車
    而被查獲之時間為同年五月十二日，僅相隔三月，其所辯有明顯之瑕疵，足見被
    告前後多次辯詞均無足採，顯係卸責之詞，此外，並有自被告身上扣得之該機車
    鑰匙可證，被告犯行堪予認定。
二、被告服用酒精後，經檢測已達飲酒呼氣中酒精濃度每公升Ｏ‧五五毫克以上，已
    處於不能安全駕駛動力交通工具之狀態而駕車，有法務部八十八年五月十八日法
    八八檢字第ＯＯ一六六九號函可資參照，核係犯刑法第一百八十五條之三之罪，
    又其竊取機車並供己騎用之行為，核係犯刑法第三百二十條第一項之罪。其所犯
    二罪之間，犯意各別，構成要件互異，應分論併罰。爰審酌被告之品行、犯罪之
    動機、目的、手段及其明知酒後駕車具高度危險，漠視自己與他人之安全、犯後
    否認之態度等一切情狀，分別量處如主文所示之刑，並定其應執行之刑，以示懲
    儆。至扣得之機車鑰匙係一把，係被害人己○○原即插於失竊之機車上，非屬被
    告所有，爰不宣告沒收，附此敘明。
據上論斷，應依刑事訴訟法第二百九十九條第一項前段、刑法第三百二十條第一項、
第一百八十五條之三、第五十一條第五款，罰金罰鍰提高標準條例第一條前段，判決
如主文。
本案經檢察官林吉泉到庭執行職務
中    華    民    國    八十九      年    九        月      二十九      日
                                  臺灣宜蘭地方法院交通法庭
                                          法  官  郭  淑  珍
右正本證明與原本無異。
如不服本判決，應於判決送達後十日內，向本院提出上訴狀。
                                          書記官  陳  淑  宜
中    華    民    國    八十九      年    九        月        三十      日
附錄法條：
刑法第三百二十條
意圖為自己或第三人不法之所有，而竊取他人之動產者，為竊盜罪，處五年以下有期
徒刑、拘役或五百元以下罰金。
意圖為自己或第三人不法利益，而竊佔他人之不動產者，依前項之規定處斷。
前二項之未遂犯罰之。
刑法第一百八十五條之三
服用毒品、麻醉藥品、酒類或其他相類之物，不能安全駕駛動力交通工具而駕駛者，
處一年以下有期徒刑、拘役或三萬元以下罰金。


司法院資訊處製作；財團法人民間司法改革基金會備份。
